【裁判字號】    95,易,544
【裁判日期】    950530
【裁判案由】    竊盜等
【裁判全文】
臺灣士林地方法院刑事判決               95年度易字第544號
公  訴  人  臺灣士林地方法院檢察署檢察官
被      告  乙○○
上列被告因竊盜等案件，經檢察官提起公訴（94年度偵字第1216
0 號），本院於訊問被告後，被告為有罪之陳述，經合議庭裁定
由受命法官獨任以簡式審判程序審理，並判決如下：
    主  文
乙○○連續竊盜，累犯，處有期徒刑陸月，如易科罰金以佰元
折算壹日。
    事實及理由
一、本件犯罪事實及證據除引用檢察官起訴書之記載外，另補充
    如下：
  (一)證據部分：本件犯罪事實，業據被告乙○○於本院準備程序
    訊問及審理時自白不諱（見本院95年5 月24日準備程序及審
    判筆錄），核與起訴書所載之其他證據相符，足見被告之自
    白與事實相符，足堪採為證據。
二、核被告乙○○所為，係犯刑法第320 條第1 項之竊盜罪、同
    法第306 條第1 項之無故侵入住居罪及同法第339 條之2 以
    不正方法由自動付款設備取得他人之物罪。其先後2 次竊盜
    及4 次盜領現金詐欺之犯行，時間緊接，犯罪構成要件相同
    ，顯係基於概括犯意而反覆為之，均為連續犯，應依刑法第
    56條規定論以連續犯，並加重其刑。被告所犯上開3 罪間，
    有方法結果之牽連關係，為牽連犯，應依刑法第55條之規定
    ，從一重之連續竊盜罪處斷。又被告前於89年間因妨害家庭
    、傷害案件，經臺灣板橋地方法院分別判處有期徒刑3 月及
    1 年10月，並定應執行為有期徒刑2 年確定，於90年11月30
    日縮短刑期假釋出監並付保護管束，嗣於91年7 月28日假釋
    期滿未經撤銷而執行完畢，有台灣高等法院被告前案紀錄表
    1 份在卷可按，其前受有期徒刑執行完畢，於5 年以內再犯
    本件有期徒刑以上之罪，為累犯，應依刑法第47條之規定遞
    加重其刑。爰審酌被告之素行不佳、與被害人間因感情糾紛
    而為此犯行，犯罪之手段、盜領之金額、被害人所受之損害
    、犯後於本院已坦承犯行，深表悔悟，並與被害人達成和解
    賠償損失，有和解書1 份在卷可證等一切情狀，量處如主文
    所示之刑，並諭知易科罰金之折算標準。
三、依刑事訴訟法第299 條第1 項前段、第273 條之1 第1 項、
    第310 條之2 、第454 條，刑法56條、第320 條第1 項、第
    306 條第1 項、第339 條之2 、第55條、第47條、第41條第
    1 項，罰金罰鍰提高標準條例第1 條前段、第2 條，判決如
    主文。
四、如不服本判決，應於判決送達後10日內，向本院提出上訴狀
    。
本案經檢察官鄭嘉欣到庭執行職務。
中    華    民    國    95    年    5     月    30    日
                  刑事第三庭法  官  汪梅芬
以上正本係照原本製作無異。
                            書記官  張成龍
中    華    民    國    95    年    5     月    30    日
附錄本案論罪科刑法條全文：
刑法第306條第1項
無故侵入他人住宅、建築物或附連圍繞之土地或船艦者，處1 年
以下有期徒刑、拘役或300 元以下罰金。
刑法第320 條第1 項
意圖為自己或第3 人不法之所有，而竊取他人之動產者，為竊盜
罪，處五年以下有期徒刑、拘役或五百元以下罰金。
刑法第339 條之2
意圖為自己或第3 人不法之所有，以不正方法由自動付款設備取
得他人之物者，處三年以下有期徒刑、拘役或一萬元以下罰金。
以前項方法得財產上不法之利益或使第 3 人得之者，亦同。
附件：
臺灣士林地方法院檢察署檢察官起訴書
                                      94年度偵字第12160號
     被      告  乙○○    男  32歲（民國○○年○月○日生）
                           住臺北市○○區○○街210巷43號4
                             樓之1
                           身分證統一編號：Ｚ000000000號
 上列被告因詐欺等案件，已經偵查終結，認應該提起公訴，茲將
 犯罪事實及證據並所犯法條分敘如下：
             犯罪事實
 一、乙○○曾於民國89年間因傷害等案件，經臺灣板橋地方法院
     以88年度訴字第572號判決就相姦罪部分處有期徒刑3月，就
     傷害罪部分處有期徒刑1年10月，應執行有期徒刑2年，於89
     年7月25日確定，送監執行，於90年11月30日縮短刑期假釋
     出監並付保護管束，於91年7月28日保護管束期滿，所餘刑
     期以已執行論。詎其仍未悔改，其與丙○○係男女朋友關係
     ，時有感情糾紛。緣丙○○於94年10月17日在臺北市○○區
     ○○路9號1樓前，不慎將其皮包、住處及機車鑰匙鎖於其機
     車置物箱內無法打開，丙○○遂先行搭乘公車欲返回其臺北
     縣汐止市○○路○段617號32樓之5之住處，途中接獲乙○○
     之來電，丙○○告知上情，乙○○竟萌生為自己不法所有之
     意圖，於同日晚間趕至臺北市○○區○○路9號1樓前，徒手
     扳開丙○○之機車置物箱後，竊得丙○○住處之鑰匙及門禁
     卡得手後，即於同年月24日下午3時29分前之不詳時間持前
     揭竊得之鑰匙及門禁卡，無故侵入丙○○前揭住處，再竊得
     丙○○置放於住處之大眾商業銀行（下稱大眾銀行）信用卡
     （卡號：0000000000000000）及第一商業銀行（下稱第一銀
     行）信用卡（卡號：0000000000000000），並持前揭丙○○
     之大眾銀行信用卡，於94年10月24日及10月26日，連續4次
     輸入密碼後以不正方法由自動付款設備預借現金，取得附表
     所列之金錢。嗣丙○○於同年10月28日上午，因接獲大眾銀
     行簡訊通知預借現金事宜，報警處理，始循線查悉上情。
 二、案經丙○○訴由臺北縣政府警察局汐止分局報告偵辦。
             證據並所犯法條
 一、證據清單及待證事實：
    ┌──┬─────────┬────────────┐
    │編號│  證  據  清  單  │   待  證  事  實       │
    ├──┼─────────┼────────────┤
    │一  │被告乙○○於本署偵│證明其有竊取告訴人大眾銀│
    │    │查中之供述。      │行及第一銀行信用卡，並持│
    │    │                  │大眾銀行信用卡於如附表所│
    │    │                  │示之時、地預借現金之事實│
    │    │                  │。（惟就竊取前揭信用卡之│
    │    │                  │時間、地點與告訴人所指訴│
    │    │                  │者不同，且否認有無故侵入│
    │    │                  │告訴人住處之情事）      │
    ├──┼─────────┼────────────┤
    │二  │證人即告訴人丙○○│證明全部犯罪事實。      │
    │    │於警詢及本署偵查中│                        │
    │    │之指訴。          │                        │
    ├──┼─────────┼────────────┤
    │三  │聯合信用卡處理中心│證明告訴人之信用卡遭被告│
    │    │告訴人大眾銀行信用│冒用預借現金之事實。    │
    │    │卡交易查詢報告影本│                        │
    │    │1紙、監視錄影畫面 │                        │
    │    │2張。             │                        │
    └──┴─────────┴────────────┘
 二、核被告所為，係犯刑法第320條第1項之竊盜罪嫌、同法第
     306條第1項之無故侵入住居罪嫌及同法第339條之2由自動付
     款設備詐取財物罪嫌。其先後多次竊盜及盜領現金詐欺之犯
     行，各時間緊接，犯罪構成要件相同，顯係基於概括犯意而
     為，均為連續犯，請依刑法第56條規定論以連續犯，並依法
     加重其刑。被告所犯無故侵入住居及竊盜2罪間，有方法、
     結果之牽連關係，請從一重之竊盜罪嫌處斷。其所犯連續竊
     盜罪及連續由自動付款設備詐取財物罪2罪間，方法各別、
     行為互殊，請予分論併罰。
 三、依刑事訴訟法第251條第1項提起公訴。
   此  致
 臺灣士林地方法院
 中    華    民    國    95    年    4     月    17    日
                                     檢察官  甲  ○  ○
 本件正本證明與原本無異
 中    華    民    國    95    年    4     月    25    日
                                     書記官  李  螢  芳
 所犯法條
 中華民國刑法第306條第1項
 (侵入住居罪)
 無故侵入他人住宅、建築物或附連圍繞之土地或船艦者，處1年
 以下有期徒刑、拘役或300元以下罰金。
 中華民國刑法第320條第1項
 (普通竊盜罪)
 意圖為自己或第三人不法之所有，而竊取他人之動產者，為竊盜
 罪，處5 年以下有期徒刑、拘役或 500 元以下罰金。
 中華民國刑法第339條之2
 意圖為自己或第三人不法之所有，以不正方法由自動付款設備取
 得他人之物者，處3年以下有期徒刑、拘役或1萬元以下罰金。
 以前項方法得財產上不法之利益或使第三人得之者，亦同。
 附表：
   ┌──┬─────┬──────────┬──────┐
   │編號│   時間   │     地    點       │盜領金額（新│
   │    │          │                    │臺幣）      │
   ├──┼─────┼──────────┼──────┤
   │一  │94年10月24│臺北市○○路67號    │2萬元       │
   │    │日下午3時 │                    │            │
   │    │29分      │                    │            │
   ├──┼─────┼──────────┼──────┤
   │二  │94年10月24│臺北市○○區○○路4 │同上        │
   │    │日晚間9時 │段335號             │            │
   │    │18分      │                    │            │
   ├──┼─────┼──────────┼──────┤
   │三  │94年10月26│臺北市○○○路310巷 │同上        │
   │    │日上午6時 │17號                │            │
   ├──┼─────┼──────────┼──────┤
   │四  │94年10月26│同上                │同上        │
   │    │日凌晨1時 │                    │            │
   │    │21分      │                    │            │
   └──┴─────┴──────────┴──────┘


司法院資訊處製作；財團法人民間司法改革基金會備份。
